【裁判字號】    89,上易,4410
【裁判日期】    900208
【裁判案由】    竊盜
【裁判全文】
臺灣高等法院刑事判決                  八十九年度上易字第四四一號
    上  訴  人
    即  被  告  庚○○
右上訴人，因竊盜案件，不服臺灣士林地方法院八十九年度易字第六一九號，中華民
國八十九年九月二十六日第一審判決（起訴案號：臺灣士林地方法院檢察署八十九年
度偵字第四四一六號）及移送併辦：臺灣士林地方法院檢察署八十九年度偵字第六八
九五號、臺灣板橋地方法院檢察署八十九年度偵字第一三九六一號，提起上訴，本院
判決如左：
    主      文
上訴駁回。
    事      實
一、庚○○曾於民國（下同）八十六年間因妨害風化案件，經台灣士林地方法院以八
    十七年度易字第六三號判處有期徒刑六月確定，於八十七年六月九日執行完畢；
    又於八十九年二月二十六日因竊盜案件，經台灣士林地方法院於八十九年四月十
    四日以八十九年度簡字第一八一號判決罰金三千元，於八十九年五月十一日判決
    確定。詎庚○○仍不知悔改，復基於意圖為自己不法所有之概括犯意，先後一人
    或與成年人「阿勇」、成年人林世勇（另由台灣台中地方法院併案審理）間，分
    別共同基於犯意之聯絡，連續於下列時間、地點竊取他人財物：（一）於八十九
    年四月三十日晚上十時十五分許，與真實姓名不詳、年約二十餘歲，綽號「阿勇
    」之成年男子，在台北市○○區○○街三十一號前之收費停車格內，由「阿勇」
    以不明物體，打破停於該處己○○之母林舜華所有車號為Ｔ二─九三一三號自用
    小客車車窗後（毀損部分未據告訴），即以「阿勇」所有足供兇器使用之螺絲起
    子著手拆卸該車主機音響設備，並由庚○○在車內駕駛座上徒手拆除音響之ＡＶ
    線後，將之裝入紅色布袋，二人正拆卸該ＶＩＤＥＯ、ＣＤ之電容器時，適為己
    ○○及友人黃炫銘發現報警，「阿勇」趁隙攜走紅色布袋（內裝前開已竊得之Ｊ
    ＶＣ牌音響主機、電視機、音響面板、電容器各一台）逃逸，經警當場逮捕庚○
    ○，並扣得上開螺絲起子一支及庚○○所有預備供行竊所用之活動板手一支、「
    阿勇」所有之螺絲帽四個。（二）庚○○一人於如附表所示編號一之時間、地點
    ，持其所有之工具箱一包（如附表所示編號一之查扣工具），並以其中客觀上具
    有危險性可供兇器使用之大鉗子及小鑷子，以如附表所示之方法，竊取如附表所
    示編號一之財物（犯罪時間、犯罪地點、犯罪手段、犯罪所得、被害人均詳如附
    表編號一所示），甫得手，即在同一處所，連續以同上工具，以如附表所示編號
    二之手段，擬竊取該車號ＤＸ─三一七八號車內財物，已著手尚未得逞，即為車
    主葉建孝及友人翁文治當場發現（行竊手段詳如附表編號二所示），並經到場之
    巡邏員警逮獲，在該車號ＤＸ─三一七八號小客車內查扣上開工具箱一包。（三
    ）庚○○與林世勇二人，共同於如附表所示編號三、四、五、六、七之時間、地
    點，攜帶屬於渠二人所有如附表所示編號七之查扣工具，並以其中客觀上具有危
    險性可供兇器使用之鐵片等物，竊取如附表所示編號三、四、五、六、七之財物
    得逞（犯罪時間、犯罪地點、犯罪手段、犯罪所得、被害人均詳如附表編號三、
    四、五、六、七所示）。嗣於當日（即八十九年七月二十二日）下午五時許，渠
    二人已撬開如附表所示編號七之車號Ｈ九─六二八八號小客車，並竊得車內丙○
    ○、甲○○、戊○○、辛○○所有之財物得逞（所得財物，如附表編號七所示）
    ，然庚○○仍在拆卸車內音響、林世勇正在搬運車上之ＣＤ片至前開竊得之車號
  ＧＢ─三二三三號小客車上時，為警當場查獲，並扣得如附表所示編號七之工具
    及前開所竊得各項財物，嗣並尋獲被渠二人棄置之車號Ｅ０─一四七二號、ＢＫ
    ─五一七五號小客車。
二、案經臺北市政府警察局大同分局移請臺灣士林地方法院檢察署檢察官偵查起訴及
    移送併案審理。
    理      由
一、上訴人即被告庚○○經合法傳喚無正當理由不到庭，爰不待其陳述逕行判決，合
    先敘明。
二、訊據上訴人即被告庚○○於警訊、偵查中及原審法院審理時坦承如附表所示編號
    一、二、四、五、六、七之犯罪事實，如附表所示編號四、五、六、七之部分，
    核與同案共犯林世勇於警訊、偵查中所供情節相符，如附表所示編號一、二、四
    、五、六、七之犯罪事實，並經被害人曾世傑、葉建孝（及證人翁文治）、壬○
    ○、丁○○、癸○○、丙○○、甲○○、戊○○、辛○○於警訊中指訴失竊情節
    甚詳，復有贓物認領保管收據二紙、車籍作業系統─查詢認可資料五紙、領據六
    份附卷可稽，暨如附表所示之查扣工具等足資佐證，足徵被告此部分之自白與事
    實相符，事證明確，被告此部分竊盜犯行，洵堪認定。
三、訊據上訴人即被告庚○○於原審法院審理時否認有事實欄所載（一）及如附表所
    示編號三之竊盜犯行，並辯稱：事實欄所載（一）之部分，當天是綽號「阿勇」
    之人打電話給伊，說要賣伊一部音響新台幣一萬元，，叫伊半個鐘頭後到平陽街
    往承德路的方向，就可以看到他，伊依約到現場時，「阿勇」正在車後拆音響，
    伊問「阿勇」音響在哪裡，他說在車內，伊才剛坐進駕駛座時，車主就來了，「
    阿勇」則趁機逃走，伊並非偷竊；如附表所示編號三部分，是林世勇下手去偷的
    ，伊在一旁，並非把風，亦無偷竊云云。經查：
  (一)如事實欄所載（一）之竊盜犯行，業據被告於警訊時供承綽號「阿勇」打電話給
    伊，說有一部汽車音響很棒，找伊一同行竊，要一起偷拆該車之音響，伊到達後
    ，由伊竊取拆除該車之音響ＡＶ線等語明確，並經被害人己○○指訴、證人黃炫
    銘證述屬實，復有贓物認領保管單一紙及相片六幀在卷可參，且查被告於偵查中
    及原審法院審理時供承扣案之活動扳手一支係伊帶去云云，則其若非意圖行竊，
    預備利用該工具，豈有無端攜帶前往之理，雖其辯稱因為其車子壞掉，所以隨身
    會帶扳手修理云云，然衡情，修車工具一般應放在車上，若有需要時才拿出來使
    用，而被告自承當天係走路前去，則其既未開車，卻隨身攜帶修車工具，實有悖
    常情，不足採信，且被告又供承到現場時「阿勇」正在後車廂拆音響等語在卷，
    若綽號「阿勇」者以此方式出售汽車音響，被告見狀又豈有未生疑之理，何其竟
    坐上駕駛座一起拆卸，而若謂其不知當時係行竊他人之財物，孰能信之？是被告
    翻異前供，要屬飾卸之詞，不足採信，事證明確，被告此部分竊盜犯行，亦堪認
    定。
  (二)附表編號三所載竊取車號ＥＯ—一四七二號自用小客車一部之事實，業據被告於
    警訊時坦承不諱（見臺北縣警察局蘆洲分局刑事案件卷宗第三頁背面、臺灣板橋
    地方法院檢察署八十九年度偵第一三九六一號卷第十頁背面），被告自承由其下
    手竊得自用小客車，核與同案共犯林世勇於警訊時所供述之共同行竊情節相符，
    復經被害人乙○○於警訊時指訴失竊情節甚詳，並有贓物領據一紙在卷可參，且
    查被告於原審法院審理時供承當天出門的目的就是找一部車子，攜帶伊所有的鐵
    片，就是為了找一部車子來開等語，足見被告事後翻異前供，亦屬卸責之詞，不
    足採信，事證明確，被告此部分竊盜犯行，亦堪認定。
四、按刑法第三百二十一條第一項第三款之「兇器」，係指具有危害性、危險性，可
    資為行兇之器具或用物而言，凡依社會一般觀念，足認為有使人生命、身體、安
    全發生危險性之器具，均屬之，且只須在竊盜當時攜帶為已足。查被告與共犯「
    阿勇」或林世勇，攜帶前往行竊之螺絲起子、活種扳手、大鉗子、鐵片、剪刀等
    物，依社會一般觀念，均足認為屬於有使人生命、身體、安全發生危險性之器具
    ，應屬「兇器」無訛。故核被告於事實欄所載（一）、如附表所示編號一、三、
    四、五、六、七之所為，係犯刑法第三百二十一條第一項第三款攜帶兇器之加重
    竊盜罪，於如附表所示編號二之所為，係犯同法第三百二十一條第一項第三款、
    第二項攜帶兇器之加重竊盜未遂罪。被告於事實欄所載（一）之犯行與成年人「
    阿勇」間，於如附表所示編號三、四、五、六、七之犯行與林世勇間，分別具有
    犯意聯絡及行為分擔，均為共犯。其先後多次犯行，時間緊接，犯罪構成要件相
    同，顯係基於概括犯意反覆為之，應依連續犯規定論以共同連續攜帶兇器加重竊
    盜既遂一罪，並加重其刑。被告於如附表所示之七次竊盜犯行，雖未據起訴，然
    此部分與前開經起訴論罪科刑之部分具有連續犯裁判上一罪之關係，為起訴效力
    所及，本院自得併予審理。查被告曾於八十六年間因妨害風化案件，經臺灣士林
    地方法院以八十七年度易字第六三號判處有期徒刑六月確定，於八十七年六月九
    日執行完畢，有本院被告全國前案紀錄表一份在卷可參，其於前案執行完畢後五
    年內再犯本件有期徒刑以上之罪，為累犯，應依法遞加重其刑。原審以被告上述
    犯行罪證明確，援引刑法第二十八條、第五十六條、第三百二十一條第一項第三
    款、第四十七條、第三十八條第一項第二款之規定，並審酌被告之素行不佳，於
    竊盜犯行經被查獲交保後仍再行竊，足見其並無悔悟之心，然念其犯後坦承大部
    分犯行，態度尚稱良好等一切情狀，量處有期徒刑二年二月，復以前揭事實欄所
    載（一）中所扣得之螺絲起子、活動扳手各一支、螺絲帽四個，分別為共犯「阿
    勇」及被告所有，且為供犯罪所用或供犯罪預備之物；如附表所示查扣之工具，
    亦分別為被告及共犯林世勇所有，且為供犯罪所用或供犯罪預備之物，均依刑法
    第三十八條第一項第二款規定併予宣告沒收。經核認事用法，並無違誤，被告雖
    具狀聲明不服原審判決，惟並未提出何上訴理由，復經合法傳喚亦未到庭陳述，
    其空言指摘原審判決不當，顯無理由，應予駁回。
據上論斷，應依刑事訴訟法第三百六十八條、第三百七十一條判決如主文。
本案經檢察官林炳雄到庭執行職務。
中      華      民      國    九十      年      二      月      八      日
                              臺灣高等法院刑事第三庭
                                  審判長  法  官  張  連  財
                                          法  官  李  英  勇
                                          法  官  張  傳  栗
右正本證明與原本無異。
不得上訴。
                                          書記官  王  秀  雲
中      華      民      國    九十      年      二      月      九      日
附錄：本案論罪科刑法條全文
刑法第三百二十一條第一項第三款
犯竊盜罪而有左列情形之一者，處六月以上五年以下有期徒刑：
一、於夜間侵入住宅或有人居住之建築物、船艦或隱匿其內而犯之者。
二、毀越門扇、牆垣或其他安全設備而犯之者。
三、攜帶兇器而犯之者。
四、結夥三人以上而犯之者。
五、乘火災、水災或其他災害之際而犯之者。
六、在車站或埠頭而犯之者。
前項之未遂犯罰之。


司法院資訊處製作；財團法人民間司法改革基金會備份。
